臺灣桃園地方法院刑事判決　　　　　　100年度審訴字第428號
公　訴　人　臺灣桃園地方法院檢察署檢察官
被　　　告　徐華興
指定辯護人　本院公設辯護人彭詩雯
上列被告因違反毒品危害防制條例案件，經檢察官提起公訴（99
年度毒偵字第5738號），被告於準備程序進行中為有罪之陳述，
經本院合議庭裁定由受命法官獨任進行簡式審判程序後，聲請改
依協商程序而為判決，本院判決如下：
    主  文
徐華興施用第一級毒品，累犯，處有期徒刑拾壹月，扣案第一級
毒品海洛因捌包含袋（驗餘淨重共肆點捌壹公克）及摻有第一級
毒品海洛因香菸壹支，均沒收銷燬之，扣案削尖吸管壹支及分裝
袋肆個，均沒收之；又施用第二級毒品，累犯，處有期徒刑玖月
，扣案第二級毒品甲基安非他命拾貳包含袋（驗餘淨重共柒點捌
公克），均沒收銷燬之，扣案分裝袋肆個，均沒收之。應
執行有期徒刑壹年肆月，扣案第一級毒品海洛因捌包含袋（驗餘
淨重共肆點捌壹公克）、摻有第一級毒品海洛因香菸壹支及第二
級毒品甲基安非他命拾貳包含袋（驗餘淨重共柒點捌公克
），均沒收銷燬之，扣案削尖吸管壹支及分裝袋肆個，均沒收之
。
    事實及理由
一、本件被告徐華興所犯係死刑、無期徒刑或最輕本刑為3 年以
    上有期徒刑以外之罪，其於準備程序中就被訴事實為有罪之
    陳述，經本院告知簡式審判程序之旨，並聽取公訴人、被告
    及辯護人之意見後，爰依刑事訴訟法第273 條之1 第1 項規
    定合議裁定由受命法官獨任進行簡式審判程序，合先敘明。
二、徐華興前於民國90年間，因施用毒品案件，經本院以90年度
    毒聲字第1764號裁定送觀察、勒戒，因認無繼續施用毒品傾
    向，於90年5 月4 日執行完畢釋放出所，並經臺灣桃園地方
    法院檢察署檢察官以90年度毒偵字第1487號為不起訴處分確
    定；又於上開觀察、勒戒執行完畢釋放出所後，5 年內之90
    年間，因施用毒品案件，經本院以90年度毒聲字第3355號裁
    定送觀察、勒戒，因認有繼續施用毒品傾向，再經本院以90
    年度毒聲字第3695號裁定令入戒治處所施以強制戒治，嗣經
    裁定停止戒治併付保護管束出所，於91年8 月28日保護管束
    期滿未經撤銷而強制戒治視為執行完畢，該次施用毒品犯行
    並經本院以91年度壢簡字第12號判決判處有期徒刑4 月確定
    ，於91年10月4 日易科罰金執行完畢；又於92年間，因施用
    毒品案件，經本院以92年度易字第1229號判決判處有期徒刑
    6 月確定，並於94年1 月30日縮刑期滿執行完畢；再於93年
    間，因連續施用第一級毒品案件，經本院以93年度訴字第20
    42號判決判處有期徒刑10月確定；另於94年間，因施用第一
    、二級毒品案件，經本院以94年度訴字第1648號判決判處有
    期徒刑8 月、6 月，應執行有期徒刑1 年1 月確定，與上開
    有期徒刑10月接續執行，於95年12月28日假釋出監，所餘期
    間併付保護管束，迄96年3 月11日期滿，假釋未經撤銷，其
    未執行之刑，以已執行論而執行完畢。又於96年間，因施用
    第二級毒品案件，經本院以96年度壢簡字2263號判決判處有
    期徒刑6 月確定；復於97年間，因施用第一、二級毒品案件
    ，經本院以97年度審訴字第986 號判決判處有期徒刑9 月、
    7 月，應執行有期徒刑1 年2 月確定，上開數罪經接續執行
    ，於97年3 月26日入監執行，於98年10月20日縮刑期滿執行
    完畢（於本案構成累犯）。詎猶不知悔改，又基於施用第二
    級毒品之犯意，於99年10月25日晚間某時，在位於桃園縣中
    壢市○○街60號旁鐵皮屋之工廠處，以將第二級毒品甲基安
    非他命置於鋁鉑紙上燒烤，吸食煙霧之方式，施用第二級毒
    品甲基安非他命1 次；又基於施用第一級毒品之犯意，於99
    年10月26日晚間10時許，在上揭工廠處，以將第一級毒品海
    洛因摻於香菸內，點燃後吸食煙霧之方式，施用第一級毒品
    海洛因1 次；嗣於99年10月27日凌晨1 時15分許，在上揭工
    廠處為警查獲，並當場扣得其施用毒品所剩餘之第一級毒品
    海洛因8 包含袋（原淨重共4.84公克，驗餘淨重共4.81公克
    ）、摻有第一級毒品海洛因香菸1 支、第二級毒品甲基安非
    他命12包含袋（原淨重共7.84公克，驗餘淨重共7.8333公克
    ）及其所有供（非專供）施用毒品所用之分裝袋4 個、削尖
    吸管1 支。經其同意為警採集尿液送驗後，結果確呈嗎啡及
    甲基安非他命陽性反應，始查悉上情。
三、證據名稱：
  (一)被告徐華興於警詢、偵訊及本院準備程序時之自白。
  (二)桃園縣政府警察局中壢分局搜索、扣押筆錄及扣押物品目
      錄表、桃園縣政府警察局中壢分局尿液暨毒品檢體真實姓
      名與編號對照表、檢體監管紀錄表、法務部調查局濫用藥
      物實驗室100 年5 月12日調科壹字第10023010410 號鑑定
      書各1 份、台灣檢驗科技股份有限公司濫用藥物檢驗報告
      2 份及照片29張。
  (三)扣案第一級毒品海洛因8 包含袋（原淨重共4.84公克，驗
      餘淨重共4.81公克）、摻有第一級毒品海洛因香菸1 支、
      第二級毒品甲基安非他命12包含袋（原淨重共7.84公克，
      驗餘淨重共7.8333公克）、分裝袋4 個及削尖吸管1 支。
四、本件經檢察官與被告徐華興於審判外達成協商之合意且被告
    已認罪，其合意內容為：就其施用第一級毒品部分，被告願
    受科刑範圍為有期徒刑11月；就其施用第二級毒品部分，被
    告願受科刑範圍為有期徒刑9 月，應執行有期徒刑1 年4 月
    。經查，上開協商合意並無刑事訴訟法第455 條之4 第1 項
    所列情形之一，檢察官聲請改依協商程序而為判決，核無不
    合，本院爰不經言詞辯論，於協商合意範圍內為協商判決。
五、扣案之第一級毒品海洛因8 包含袋（原淨重共4.84公克，驗
    餘淨重共4.81公克）、第二級毒品甲基安非他命12包含袋（
    原淨重共7.84公克，驗餘淨重共7.8333公克），經鑑驗結果
    ，分別含有海洛因及甲基安非他命成分，有法務部調查局濫
    用藥物實驗室100 年5 月12日調科壹字第10023010410 號鑑
    定書及台灣檢驗科技股份有限公司濫用藥物檢驗報告（毒品
    部分）各1 紙在卷可稽，應依毒品危害防制條例第18條第 1
    項前段規定，沒收銷燬之；包裹上開第一級毒品海洛因與第
    二級毒品甲基安非他命之包裝袋與前開毒品無從完全剝離，
    併依毒品危害防制條例第18條第1 項前段規定，沒收銷燬之
    。又扣案香菸1 支，經被告坦承內摻有第一級毒品海洛因且
    為供其施用之物，有本院100 年3 月29日準備程序筆錄1 份
    在卷可查，亦依毒品危害防制條例第18條第1 項前段規定宣
    告沒收銷燬。另扣案分裝袋4 個及削尖吸管1 支，係被告所
    有且供（非專供）其犯罪所用之物，業據被告供承在卷，爰
    依刑法第38條第1 項第2 款規定宣告沒收。
六、應適用之法條：
    刑事訴訟法第273 條之1 第1 項、第455 條之4 第2 項、第
    455 條之8 ，毒品危害防制條例第10條第1 項、第2 項、第
    18條第1 項前段，刑法第11條、第47條第1 項、第38條第 1
    項第2 款、第51條第5 款。
七、協商判決除有刑事訴訟法第455 條之4 第1 項第1 款於本訊
    問程序終結前，被告撤銷協商合意或檢察官撤回協商聲請者
    ；第2 款被告協商之意思非出於自由意志者；第4 款被告所
    犯之罪非同法第455 條之2 第1 項所定得以協商判決者；第
    6 款被告有其他較重之裁判上一罪之犯罪事實者；第7 款法
    院認應諭知免刑或免訴、不受理者情形之一，及違反同條第
    2 項法院應於協商合意範圍內為判決；法院為協商判決所科
    之刑，以宣告緩刑或2 年以下有期徒刑、拘役或罰金為限之
    規定者外，不得上訴。
八、如不服本判決而符合前述得上訴之情形，應於判決送達後10
    日內向本院提出上訴狀（應附繕本），其未敘述上訴理由者
    ，應於上訴期間屆滿後20日內補提理由書狀於本院，上訴於
    臺灣高等法院。
本案經檢察官馮浩庭到庭執行職務。
中    華    民    國   100    年    11    月    4     日
                  刑事庭    法  官  黃翊哲
以上正本證明與原本無異。
                            書記官  林宜亭
中    華    民    國   100    年    11    月    4     日
附錄本案論罪科刑法條：毒品危害防制條例第10條
施用第一級毒品者，處6 月以上5 年以下有期徒刑。
施用第二級毒品者，處3 年以下有期徒刑。